【裁判字號】    90,交易,170
【裁判日期】    900509
【裁判案由】    公共危險
【裁判全文】
臺灣臺中地方法院刑事判決                          九十年度交易字第一七號
    公  訴  人  台灣台中地方法院檢察署檢察官
    被      告  甲○○
右列被告因公共危險等案件，經檢察官提起公訴（九十年度偵字第四一四七號），本
院判決如左：
    主  文
甲○○服用酒類，不能安全駕駛動力交通工具而駕駛，處有期徒刑肆月，如易科罰金
以參佰元折算壹日。
被訴過失傷害人部分公訴不受理。
    事  實
一、甲○○於民國九十年二月二十四日下午七時三十分許，在台中市○○路慈恩宮，
    與友人飲用白蘭地三杯及啤酒二瓶後，已呈酒醉狀態而不能安全駕駛動力交通工
    具程度，猶於同日下午十時許，駕駛車牌號碼ＮＭ｜六七五五號自用小客車，沿
    台中市○○○○路由大墩路往向心南路方向欲通過文心南路往向心南路方向行駛
    ，行經文心南七路與文心南路路口時，其號誌燈為紅燈，本應遵守燈光號誌之指
    示停車，並注意車前狀況並隨時採取必要之安全措施，且應注意汽車駕駛人飲酒
    後其吐氣所含酒精成份超過每公升○．二五毫克以上者，不得駕車，而依當時情
    形，並無不能注意之情事，竟於上開路口疏未注意遵守紅燈號誌停車，且未注意
    車前狀況。適有同向在前行駛之乙○○騎乘車牌號碼ＪＲＡ｜五五八號機車，在
    上開路口等紅燈之際，甲○○之自小客車自後面追撞乙○○之機車，致乙○○之
    機車往前衝出文心南路，乙○○則摔落地面，因而受有頭部外傷併腦震盪等傷害
    （過失傷害部分經撤回告訴）。又乙○○之機車遭甲○○之自小客車撞擊衝出文
    心南路時，適有錢永富駕駛車牌號碼ＥＸ｜八一五九號自小客車，葉永青駕駛車
    牌號碼ＯＪ｜二八一一號自小客車，均沿台中市○○○路往文心南五路方向行駛
    ，行經上開文心南路與文心南七路路口時，均為綠燈號誌，錢永富與葉永青因見
    乙○○之機車遭追撞突然衝出，錢永富為閃避衝出之機車而緊急向右閃避，因而
    撞擊亦隨後衝出之由甲○○所駕駛之自小客車左後門；而葉永青因閃避不及而撞
    及乙○○之機車。經警獲報處理該肇事案件，取得甲○○經送醫作血液檢驗時酒
    精濃度為二八五．五一 mg/dL，經換算呼氣測試其酒精濃度值達一．三毫克／公
    升而查獲。
二、案經乙○○訴由台中市警察局第四分局報請台灣台中地方法院地檢署檢察官偵查
    起訴。
    理  由
甲、有罪部分：
一、訊據被告甲○○對於右揭犯罪事實坦承不諱，核與告訴人乙○○指訴情節相符，
    並經證人即目擊者錢永富、葉永青證述明確，復有台中市○○○道路交通事故調
    查報告表、林新醫院血液檢驗單、刑法第一百八十五條之三案件測試觀察職務報
    告各乙紙、現場照片六幀在卷為憑。按刑法第一百八十五條之三條文中所稱「不
    能安全駕駛動力交通工具」係屬不確定之法律概念，除衡之行為人駕車時飲用酒
    類之程度及血液中酒精含量之多寡外，並應參以行為人當時之精神狀態、駕馭車
    輛之情形及對於交通號誌或指揮之遵守能力，以資相佐證，斷非徒以飲酒數量作
    為取決是否成罪之唯一標準。是駕駛人於呼氣中酒精濃度達每公升零點五五毫克
    以上者，參照世界各國標準固得認為不能安全駕駛，然在此標準以下之行為，如
    輔以其他客觀事實得作為不能安全駕駛之判斷時，亦屬之，法務部八十八年五月
    十八日法八八檢字第ＯＯ一六六九號函即同此旨趣。經查，本件被告肇事後經送
    醫作血液檢驗時酒精濃度為二八五．五一 mg/dL，經換算呼氣測試其酒精濃度值
    達一．三毫克／公升，有酒精濃度測試表附卷足稽，超過前述每公升○．五五毫
    克之標準值甚多，顯已達不能安全駕駛之程度。本件事證明確，被告犯行堪以認
    定，應依法論科。
二、核被告所為，係犯刑法第一百八十五條之三之服用酒類，不能安全駕駛動力交通
    工具而駕駛罪。爰審酌被告於飲酒後已不能安全駕駛汽車，仍執意駕車，欠缺遵
    守規範之意願，復為圖一己之快樂方便，忽視社會交通大眾生命、財產之安全，
    以及肇事後已與被害人達成和解及其犯後坦承犯行、態度良好等一切情狀，量處
    如主文所示之刑，並諭知易科罰金之折算標準。
乙、不受理部分：
一、公訴意旨另以：被告甲○○於前揭時地駕駛上開車輛，因前述疏失，撞擊乙○○
    騎乘之機車，致乙○○受有前述之傷害，因認被告涉有刑法第二百八十四條第一
    項前段之罪嫌云云。
二、按告訴乃論之罪，其告訴人於第一審辯終結前，得撤回其告訴；又告訴經撤回者
    ，應諭知不受理之判決，刑事訴訟法第二百三十八條第一項、第三百零三條第三
    款分別定有明文。經查本件被告上開過失傷害人犯行經檢察官以刑法第二百八十
    四條第一項前段之罪提起公訴，依同法第二百八十七條前段規定係屬告訴乃論之
    罪，茲據告訴人乙○○於辯論終結前當庭以言詞撤回其告訴，有審判筆錄一份及
    和解書一紙附卷可稽，依前開規定，爰諭知不受理之判決。
據上論斷，應依刑事訴訟法第二百九十九條第一項前段、第三百零三條第三款，刑法
第一百八十五條之三、第四十一條第一項前段，罰金罰鍰提高標準條例第二條，判決
如主文。
中      華      民      國      九十      年      五      月      九    日
                                      臺灣臺中地方法院交通法庭
                                          法  官    張  國  華
右正本證明與原本無異。
如不服本判決，應於判決送達後十日內，向本院提出上訴狀。
                                          書記官
中      華      民      國      九十      年      五      月    十四    日
附錄本案所犯法條全文
刑法第一百八十五條之三：
服用毒品、麻醉藥品、酒類或其他相類之物，不能安全駕駛動力交通工具而駕駛者，
處一年以下有期徒刑、拘役或三萬元以下罰金。


司法院資訊處製作；財團法人民間司法改革基金會備份。
